【裁判字號】    97,交簡上,38
【裁判日期】    970805
【裁判案由】    過失傷害
【裁判全文】
臺灣彰化地方法院刑事判決            97年度交簡上字第38號
上  訴  人  臺灣彰化地方法院檢察署檢察官
被      告  乙○○
上列上訴人因被告過失傷害案件，不服本院九十七年度交簡字第
二三號，中華民國九十七年五月二十一日第一審簡易判決（九十
六年度偵字第一０七七一號），提起上訴，本院管轄之第二審合
議庭判決如下：
    主      文
上訴駁回。
    事實及理由
一、本案經本院審理結果，認第一審判決認事用法及量刑均無不
    當，應予維持，並引用第一審判決書記載，事實、證據及理
    由（如附件）。
二、公訴人上訴意旨略以：被告乙○○犯後態度不佳，未與被害
    人達成和解，顯無悔意；原審判處被告有期徒刑二月，得易
    科罰金，實有輕縱之嫌，顯無法達成矯治之效果，爰提起上
    訴，請求改判適當之刑等語。
三、經查：乙○○於民國（下同）九十六年六月三十日晚間九時
    二十分許，騎乘車牌號碼ＴＵＦ－九八三號輕型機車，沿彰
    化縣二林鎮○○路由東往西行駛，途經彰化縣二林鎮○○里
    ○○路與南安路口，欲左轉南安路，本應注意車前狀況，隨
    時採取必要之安全措施，且應遵守車輛同為幹線道或支線道
    者，轉彎車應暫停讓直行車先行之交通規則，而依當時情形
    ，天候為晴，夜間有照明，視距良好，為乾燥、無障礙物或
    缺陷之柏油路面，並無不能注意之情形，竟疏未注意貿然左
    轉，適有甲○○騎乘車牌號碼ＢＬＢ－七五六號重型機車，
    沿斗苑路由西往東行駛，途經上開路口閃避不及，兩車因而
    相撞，致甲○○受有頭部外傷合併腦內血腫之傷害。經警到
    場處理後，始查悉上情等事實，業據其於警詢、偵訊中及本
    院審理時均供承不諱，核與證人即被害人甲○○於警詢、偵
    訊中之證述情節相符，此外，復有道路交通事故現場圖、道
    路交通事故調查報告表（一）、（二）各一份、財團法人彰
    化基督教醫院診斷書二份、病情解釋暨入院治療計畫一份、
    車禍現場路況及車損相片十二張等件附卷可按。按車輛行駛
    時，駕駛人應注意車前狀況，隨時採取必要之安全措施，且
    車輛同為幹線道或支線道者，轉彎車應暫停讓直行車先行，
    道路交通安全規則第九十四條第三項、第一百零二條第一項
    第二款分別定有明文，並為駕駛人之被告所應注意，依當時
    情形，天候為晴，夜間有照明，視距良好，為乾燥、無障礙
    物或缺陷之柏油路面，並無不能注意之情形，被告在彰化縣
    二林鎮○○路由東往西行駛時，本應注意車前狀況並禮讓直
    行車先行，適有甲○○騎乘車牌號碼ＢＬＢ－七五六號重型
    機車沿斗苑路由西往東行駛經過該處，被告竟疏未注意，貿
    然左轉，致其騎乘之輕型機車碰撞擊甲○○之機車左前車身
    ，致甲○○人車倒地跌倒，有前揭道路交通事故調查報告表
    、現場圖為憑，其對本件車禍之發生顯有過失甚明。再者，
    告訴人甲○○因本件車禍受有頭部外傷合併腦內血腫之傷害
    ，被告之過失行為與告訴人甲○○受傷間，具有相當因果關
    係，是以本件被告過失傷害犯行事證已臻明確，其犯行堪予
    認定。原審已依刑事訴訟法第四百五十四條第二項詳細記載
    認定之犯罪事實、證據及應適用之法條，顯已審酌被告之過
    失傷害犯行，對被害人所造成之危險及損害，而為量刑，又
    被告於本院第二審亦坦白承認被告之犯行洵堪認定，則原審
    依被告之個別情況、犯後態度等一切情狀，依其職權行使，
    於法定刑度內量處被告有期徒刑二月，並諭知得易科罰金之
    折算標準，難謂原審有何違法失當之處，揆諸上旨，本院自
    當予以尊重。綜上所述，檢察官前揭上訴理由指稱原審量刑
    不當云云，提起上訴，請求撤銷改判為無理由，應予駁回。
據上論斷，應依刑事訴訟法第四百五十五條之一第一項、第三項
、第三百六十四條、第三百七十三條、第三百六十八條，判決如
主文。
本案經檢察官郭玄義到庭執行職務。
中    華    民    國    97    年     8    月     5    日
                  刑事第一庭    審判長法  官  葉榮郎
                                      法  官  郭麗萍
                                      法  官  胡宜如
以上正本證明與原本無異。
本件不得上訴。
中    華    民    國    97    年     8    月     5    日
                                      書記官  謝鈴玉


司法院資訊處製作；財團法人民間司法改革基金會備份。
